臺灣彰化地方法院刑事判決　　　　　　　　　　　　　九十三年度易字第六七八號
　　公　訴　人　臺灣彰化地方法院檢察署檢察官
　　被　　　告　甲○○
右列被告因違反毒品危害防制條例案件，經檢察官提起公訴（九十三年度毒偵字第六
七八、一一五０號）及移
，本院依簡式審判程序判決如左：
    主      文
甲○○連續施用第二級毒品，累犯，處有期徒刑拾月。
扣案之安非他命壹包（毛重零點玖公克），沒收銷燬之；玻璃吸管壹支沒收。
    事      實
一、甲○○前因施用第二級毒品案件，經本院以九十二年度易字第四六四號判決判處
    有期徒刑五月，如易科罰金以三百元折算一日確定；又因持有第一級毒品案件，
    經本院以九十二年度易字第七二八號判決判處有期徒刑三月，如易科罰金以三百
    元折算一日確定；上開二罪嗣經本院裁定應執行有期徒刑七月，如易科罰金以三
    百元折算一日確定，於民國九十二年十一月十一日易科罰金執行完畢。又因施用
    毒品案件，經先後二次觀察、勒戒後，均認無繼續施用毒品之傾向，由臺灣彰化
    地方法院檢察署檢察官於八十八年二月二十六日以八十八年度偵字第一九六號，
    及九十一年四月二十二日以九十一年度毒偵字第八八四號分別為不起訴處分確定
    。再因施用第二級毒品案件，經本院以前述九十二年度易字第四六四號判決判處
    徒刑確定，強制戒治部分，則於九十二年十月十六日執行完畢釋放出所。詎甲○
    ○仍不知悔改，在前揭強制戒治執行完畢並釋放後五年內，復基於施用第二級毒
    品之概括犯意，自九十三年三月間某日起至同年七月十六日止，在彰化縣員林鎮
    鎮○里○○路○段六十五巷三十二號居所及彰化縣某不詳友人住處內，以將安非
    他命置於鋁箔紙上點火燃燒吸食煙氣之方式，連續施用第二級毒品安非他命多次
    。嗣於九十三年三月八日下午四時許，在彰化縣埔心鄉○○村○○路○段一一五
    號為警查獲，並當場扣得其所有之海洛因十包（合計淨重二點一四公克，所涉持
    有第一級毒品部分另由檢察官偵辦中），及其所有供施用安非他命使用之玻璃吸
    管一支；復於同年四月十七日下午三時許，在彰化縣和美鎮○○路○段四一八號
    前為警查獲，並當場扣得安非他命一包（毛重零點九公克）；又於同年五月二十
    一日晚間十時許，在彰化縣員林家商附近為警查獲；再於同年七月十六日下午四
    時四十五分許，在彰化縣大村鄉○○路○段「美利達公司」前為警查獲（該次所
    查獲之海洛因、安非他命、夾鏈袋、鏟管，均屬其另涉販賣第一、二級毒品犯罪
    相關聯之物，現由檢察官另案偵辦中）。
二、案經彰化縣警察局移送、彰化縣警察局員林分局、和美分局、彰化分局分別報請
    臺灣彰化地方法院檢察署檢察官偵查起訴及移送本院併案審理。
    理      由
一、被告甲○○於準備程序中，先就右揭犯罪事實為有罪之陳述，且所犯係死刑、無
    期徒刑、最輕本刑為三年以上有期徒刑以外之罪，經本院合議庭依刑事訴訟法第
    二百七十三條之一第一項之規定，裁定由法官一人獨任進行簡式審判程序，先此
    敘明。
二、右揭事實，業據被告甲○○於警詢及偵審中坦承不諱，並有安非他命一包（毛重
    零點九公克）、玻璃吸管一支扣案為憑。且被告於前揭時地獲案後，經警採其尿
    液送驗結果，均呈安非他命類陽性反應，有彰化縣衛生局煙毒尿液檢驗成績書四
    份、中山醫學大學附設醫院藥物濫用檢測中心檢驗報告一份在卷足參。而被告前
    因施用毒品案件，經先後二次觀察、勒戒後，均認無繼續施用毒品之傾向，由臺
    灣彰化地方法院檢察署檢察官於八十八年二月二十六日以八十八年度偵字第一九
    六號，及九十一年四月二十二日以九十一年度毒偵字第八八四號分別為不起訴處
    分確定；再因施用第二級毒品案件，經本院以前述九十二年度易字第四六四號判
    決判處徒刑確定，強制戒治部分，則於九十二年十月十六日執行完畢釋放出所等
    情，有臺灣高等法院被告全國前案紀錄表、刑案資料查註紀錄表、刑案人犯在監
    所最新資料報表、不起訴處分書、刑事判決各一份附卷可按。本案事證已臻明確
    ，被告犯行洵堪認定。
三、查被告甲○○前因施用毒品案件，經強制戒治執行完畢並釋放後，復於五年內再
    度施用第二級毒品安非他命，核其所為，係犯毒品危害防制條例第十條第二項之
    施用第二級毒品罪。被告為供自己施用之目的而持有上開毒品，其於施用前後持
    有安非他命之低度行為，應為施用之高度行為所吸收，不另論罪。又其多次施用
    安非他命犯行，時間緊接，方法相同，觸犯構成要件相同之罪名，顯係基於概括
    犯意反覆為之，應依連續犯之規定論以一罪，並依法加重其刑。查被告前因施用
    第二級毒品案件，經本院以九十二年度易字第四六四號判決判處有期徒刑五月，
    如易科罰金以三百元折算一日確定；又因持有第一級毒品案件，經本院以九十二
    年度易字第七二八號判決判處有期徒刑三月，如易科罰金以三百元折算一日確定
    ；上開二罪嗣經本院裁定應執行有期徒刑七月，如易科罰金以三百元折算一日確
    定，於九十二年十一月十一日易科罰金執行完畢，有臺灣高等法院被告全國前案
    紀錄表及刑案資料查註紀錄表在卷可按，其受有期徒刑之執行完畢，五年內再犯
    本件法定本刑有期徒刑以上之罪，為累犯，應依法遞加其刑。另被告自九十三年
    三月間某日起至同年四月十六日止以外之施用安非他命犯行，雖未詳載於起訴書
    內，然此因與業經記明犯罪事實之施用毒品犯行有連續犯之裁判上一罪關係，應
    為起訴效力所及，基於審判不可分原則，本院自應併予審理。又被告雖於本院審
    理時供承自九十二年十一月間起施用安非他命等語，然其先前甫因持有第二級毒
    品案件，經本院於九十三年二月二十六日以九十三年度簡字第三一號判決判處有
    期徒刑三月，如易科罰金以三百元折算一日（嗣已確定，尚未執畢），有臺灣高
    等法院被告全國前案紀錄表存卷足憑。則被告於九十三年二月二十六日前之施用
    安非他命犯行，既與持有該類毒品之犯罪事實存在高低度之吸收關係，而為前案
    確定判決效力所及，本院自無從再就該部分施用安非他命犯行另為實體之審認，
    附此敘明。爰審酌被告曾因施用毒品案件接受觀察、勒戒及強制戒治，竟未能從
    中記取教訓，深切體認毒品危害己身健康之鉅，反而再次趁隙施用安非他命，足
    見被告自制能力尚有未足；且被告於多次為警查獲後仍繼續施用毒品不輟，未見
    其有絲毫警惕悛悔之心，益徵被告犯後態度欠佳，品行非端，應有接受相當期間
    監禁教化之必要，以促其及早矯正吸毒惡習；惟念及施用毒品固戕害個人健康至
    深，然就他人權益之侵害仍屬有限，及其犯罪目的、手段、於偵審期間坦承犯行
    之態度、具有高職畢業學歷之智識程度等一切情狀，量處如主文所示之刑，以示
    懲儆。扣案之安非他命一包（毛重零點九公克），屬毒品危害防制條例第二條第
    二項第二款所稱之第二級毒品，應依同條例第十八條第一項前段之規定，沒收銷
    燬之。另扣案之玻璃吸管一支，則屬被告所有供施用安非他命犯罪使用之物，業
    據被告供承在卷，應依刑法第三十八條第一項第二款之規定，宣告沒收。
據上論斷，應依刑事訴訟法第二百七十三條之一第一項、第二百九十九條第一項前段
，毒品危害防制條例第十條第二項、第十八條第一項前段，刑法第十一條前段、第五
十六條、第四十七條、第三十八條第一項第二款，判決如主文。
本案經檢察官陳德芳到庭執行職務。
中    華    民    國    九十三      年      八      月      三十        日
                                臺灣彰化地方法院刑事第三庭
                                    法      官  高  文  崇
右正本證明與原本無異。
如不服本判決，應於判決送達後十日內向本院提出上訴狀( 須附繕本 )。
                                    法院書記官  謝  志  鑫
中    華    民    國    九十三      年      九      月        六        日
毒品危害防制條例第十條第二項：
施用第二級毒品者，處三年以下有期徒刑。
